【裁判字號】    99,抗,259
【裁判日期】    990915
【裁判案由】    聲請沒入保證金
【裁判全文】
臺灣高等法院臺南分院刑事裁定           99年度抗字第259號
抗  告  人
即  受刑人  甲○○
具  保  人  乙○○原名曾建華.
上列抗告人因具保人為抗告人犯妨害性自主罪而繳納具保金，經
檢察官聲請沒入保證金案件，不服臺灣雲林地方法院中華民國99
年8月20日所為之裁定（99年度聲字第959號），提起抗告，本院
裁定如下：
    主  文
抗告駁回。
    理  由
一、抗告意旨略以：受刑人對於臺灣雲林地方法院95年度訴字第
    438 號判決受刑人犯攜帶兇器強制性交罪，有期徒刑八年，
    其犯罪事實不明確，尚有疑點，原審急著沒入保證金且未明
    確查明受刑人是否遭受誣陷，而就此定案，此難令人心服口
    服，受刑人在第一次申請暫緩執行有說明原因，第二次未到
    案執行是因為受刑人小孩手術開刀在台北，又受刑人現患有
    重度憂鬱症，在監執行難保受刑人之生命安全云云。
二、按具保之被告逃匿者，應命具保人繳納指定之保證金額，並
    沒入之。不繳納者，強制執行，保證金已繳納者，沒入之；
    前項規定，於檢察官依第93條第3項但書及第228條第 4項命
    具保者，準用之。又具保證書或繳納保證金之第三人，將被
    告預備逃匿情形，於得以防止之際報告法院、檢察官或司法
    警察官而聲請退保者，得准其退保，刑事訴訟法第 118條、
    第119條第2項前段分別定有明文。次按因具保停止羈押之被
    告，經依法傳拘未獲，固得裁定沒入保證金，但若於為裁定
    沒入前，先行通知具保人限期命將被告送案，於無效果時，
    再為沒入之裁定，一方面可明瞭被告是否果真逃匿，一方面
    可使具保人對於沒入保證金之裁定更加信服，故倘未通知具
    保人限期命將被告送案無效果前，不得逕沒入具保人之保證
    金（司法院70年10月28日〈70〉廳刑一字第1104號函覆臺灣
    高等法院意見參照）。
三、經查：本案係因抗告人即受刑人甲○○涉犯妨害性自主罪嫌
    ，經臺灣臺中地方法院檢察署檢察官指定保證金新台幣（下
    同） 5萬元，於具保人乙○○（原名曾建華）繳納足額之保
    證金後，已將受刑人釋放，然受刑人甲○○保釋後，所犯妨
    害性自主案件業已判決有罪確定，於執行中經臺灣雲林地方
    法院檢察署（下稱雲林地檢署）檢察官依其住所合法傳喚、
    拘提無著，警於99年 7月31日執行拘提時，均未遇受刑人，
    無法拘提。又查，具保人乙○○並經雲林地檢署檢察官通知
    應於99年7月6日偕同受刑人到場執行，惟屆期具保人仍未能
    偕同受刑人到場等情，分別有雲林地檢署之送達證書、拘票
    及員警拘提未獲報告書、臺灣臺中地方法院檢察署收受刑事
    保證金通知及收據、受刑人之個人基本資料查詢結果、具保
    人之全戶戶籍資料查詢結果、臺灣高等法院被告前案紀錄表
    等存卷可憑（見執行卷第14、31、32、16、34、35頁；原審
    卷第4、8頁、5至7頁），是受刑人顯已逃匿，本件聲請經核
    屬實，揆諸首揭規定，自應將具保人繳納之上開保證金沒入
    。
四、至抗告意旨所執前開妨害性自主罪確定判決係遭受誣陷，抗
    告人未到案執行是因為受刑人小孩手術開刀在台北，又抗告
    人現患有重度憂鬱症，在監執行難保受刑人之生命安全云云
    ，核均非屬未到庭接受執行之正當事由，自不足採。
五、綜上所述，原審以被告逃匿為由，將具保人乙○○原繳納之
    上開保證金沒入，本院經核原裁定，並無違誤。抗告意旨，
    猶執前詞，指摘原裁定不當，請求撤銷原裁定，非有理由，
    應予駁回。
六、據上論結，應依刑事訴訟法第412條，裁定如主文。
中    華    民    國    99    年    9     月    15    日
                    刑事第五庭  審判長法  官  楊明章
                                      法  官  趙文淵
                                      法  官  蔡美美
以上正本證明與原本無異。
不得再抗告。
                                      書記官  歐貞妙
中    華    民    國    99    年    9     月    16    日

司法院資訊處製作；財團法人民間司法改革基金會備份。
